臺灣桃園地方法院民事裁定　　　　　　　　96年度抗字第32號
抗　告　人　乙○○
　　　　　　　　　　指定送達.
相　對　人　甲○○○
　　　　　　　　　　（送達代收人　陳鄭權律師
抗告人因與相對人間本票裁定事件，對於中華民國96年1 月31
日本院96年度票字第1217號民事裁定提起抗告，本院裁定如下：
    主    文
原裁定廢棄。
相對人在原審之聲請駁回。
聲請及抗告程序費用共新臺幣參仟元由相對人負擔。
    理    由
一、本件相對人主張：伊執有抗告人簽發票號：CH755903號，發
    票日為民國（下同）95年10月17日，票面金額新台幣（下同
    ）1,000,000 元，到期日95年11月17日，並免除作成拒絕證
    書，詎到期後經提示未獲付款，迭經催告，抗告人仍置之不
    理，爰依法聲請裁定准許強制執行等語。原裁定以：本件聲
    請，核與票據法第123 條之規定相符，應予准許等語，裁定
    抗告人簽發之系爭本票金額及自95年11月18日起至清償日止
    ，按年利率6%計算之利息，准予強制執行。
二、本件抗告意旨略以：緣本件相對人因車禍和解事宜持有以抗
    告人名義於95年10月17日簽發票據號碼CH755903號、票面金
    額1,000,000 元、到期日95年11月17日並免除作成拒絕證書
    之本票乙紙，前業經鈞院以95年度票字第17366 號民事裁定
    准予強制執行在案。因上開本票金額抗告人業委由友聯產物
    保險公司，於95年11月2 日匯入桃園縣八德市農會之相對人
    帳戶，而為其所受領，故系爭本票債之關係已消滅。詎相對
    人竟未依約將上開本票返還抗告人，逕向法院聲請上開裁定
    ，抗告人乃依法於96年2 月9 日向鈞院提起確認本票債權不
    存在訴訟。抗告人於上揭相對人以系爭本票聲請之裁定提起
    確認本票債權不存在訴訟後，日前又接獲鈞院96年度票字第
    1217號准予強制執行民事裁定，不勝駭異，蓋本件據以裁定
    之本票，即為上開95年度票字第17366 號民事裁定之同一標
    的，既經裁定有案，顯為重覆裁定，與法不合，為此爰於法
    定期間內提出抗告，狀請廢棄原裁定等語。
三、經查，相對人所提出之相同本票，前經本院於95年12月20日
    以95年度票字第17366 號民事裁定准予強制執行在案，抗告
    人嗣於96年2 月9 日向本院提起確認系爭本票債權不存在事
    件，現由本院桃園簡易庭以96年度桃簡字第306 號審理中之
    事實，業經本院依職權調閱95年度票字第17366 號本票裁定
    事件、96年度桃簡字第306 號確認本票債權不存在事件卷宗
    查核屬實，今相對人再以同一本票聲請本院96年度票字第12
    17號裁定准予強制執行，就同一債權即有兩個執行名義存在
    ，顯非法之所許，抗告人所辯，為可採信。原審裁定疏未注
    意及此，逕行准許相對人之聲請，顯有未洽，抗告意旨指摘
    原裁定不當，為有理由，爰由本院廢棄原裁定，並將相對人
    於原審之聲請駁回。
四、據上論結，本件抗告為有理由，依非訟事件法第46條、第44
    條、第21條第2 項、第24條第1 項，民事訴訟法第492 條、
    第95條、第78條，裁定如主文。
中　　華　　民　　國　　96　　年　　4 　　月　　11　　日
                  民事第一庭    審判長法　官　郭琇玲
                                      法　官　吳爭奇
                                      法　官　汪智陽
以上正本證明與原本無異。
本裁定除以適用法規顯有錯誤為理由，並經本院許可外，不得再
抗告。如提起再抗告，應於收受後10日內，向本院提出再抗告狀
，並繳納再抗告費新台幣1,000 元。
                                      書記官　葉菽芬
中　　華　　民　　國　　96　　年　　4 　　月　　17　　日
